# 处置同一控制下企业合并形成的长期股权投资在合并报表上投资收益的计算

提问人：今朝行走在大路 时间：2021-04-14 13:33:07
请教
企业发行 1000 万份股票（每股价格 40 元）取得同一控制下企业合并取得长期股权投资，取得日被投资企业账面净资产份额为4.38亿元，取得日借：长期股权投资 4.38亿元
贷：股本 1000 万
资本公积 -股本溢价 4.28亿元（3.9+0.38）
合并日被投资单位的留存收益是 6000 万，在合并层面以资本公积还原留存收益时
借：资本公积 6000
贷：未分配利润 6000
经营两年后，企业将被投资企业卖出，两年间被投资企业实现收益 3000 万，卖出日净资产为4.68亿元，卖出价款为 5 亿元，单体确认投资收益0.32亿元
问题：处置后仍然编制合并报表，合并报表的投资收益是（5-4.68）0.62亿元，还是（5-4.68+0.38） 1 亿元，还是（5-4.68-0.6）-0.28亿元。即在合并日因为同一控制下合并产生的资本公积要不要结转为投资收益，在合并层面上为还原留存收益的借方资本公积是否结转为投资收益？

回答人：chenyiwei
在合并日因为同一控制下合并产生的资本公积不应结转为投资收益。这部分资本公积今后在合并报表层面将会一直体现在合并报表中。所以主帖中的收益=5-4.68=0.32亿元。